# 金融工具

提问人：木叶白牙 时间：2015-11-15 00:53:18
老师您好： 准则规定符合该条件的为金融负债 “将来须用或可用企业自身权益工具进行结算的非衍生工具合同，且企业根据该合同将交付可变数量的自身权益工具”，有没有什么例子？没读明白。。。

回答人：chenyiwei
例如，A对B投资 100 万元，约定若干年后以B的股份作为偿还对价，但折股的数量不是事先约定的，而是根据届时转股时B公司股份的公允价值来确定，这样可获得B公司股份的数量就是不固定的，但无论如何，其在取得股份这一时点上的公允价值就是 100 万元。

提问人：木叶白牙 时间：2015-11-15 23:23:56
陈版您好： 1 、在潜在不利条件下，与其他方交换金融资产或金融负债的合同义务 2 、将来须用或可用企业自身权益工具进行结算的衍生工具合同，但以固定数量的自身权益工具交换固定金额的现金或其他金融资产的衍生工具合同除外。 以上两点有什么合理的例子帮助理解吗？

回答人：chenyiwei
1 、如约定在某一时点按某一约定价格回购子公司股权的承诺，因为约定的回购价格可能高于届时目标股权的公允价值，所以是潜在不利的。 2 、认股期权，总金额不变，但可认购的股份数按届时公允价值有变动的。

提问人：木叶白牙 时间：2015-11-16 00:44:45
陈版您好： 复合金融工具和内嵌了衍生金融负债或衍生金融资产的金融工具有什么区别？可转换债券算哪种？

回答人：chenyiwei
复合金融工具的概念大于（包含）嵌入衍生工具。复合金融工具中所包含的可能不是嵌入衍生工具，而是一项单独的衍生工具；另外嵌入的衍生工具也可能是权益，如约定“固定换固定”的转股期权。

提问人：木叶白牙 时间：2015-11-16 10:33:16
陈版您好： 瑞华研究P699中提到“对于一项不可赎回的优先股而言，即使投资者无法参与除指定股利以外的股利分配，或者无法获取除股票票面价值以外的资本回报，但当是否对优先股持有者发放股利完全取决于发行人的意愿时，该不可赎回的优先股应分类为权益工具。”为什么当是否对优先股持有者发放股利完全取决于发行人的意愿时，该不可赎回的优先股应分类为权益工具？

回答人：chenyiwei
“是否对优先股持有者发放股利完全取决于发行人的意愿”表明发行人没有义务必须向优先股股东支付股息，即不存在导致金融负债的现时义务。同时就本金的偿还也没有承担现时义务。综合起来分析就是权益工具。

提问人：木叶白牙 时间：2015-11-16 23:02:58
老师您好： 针对准则中规定的“如发行的金融工具为衍生工具，且该金融工具不是只能通过交付固定数量的发行方自身权益工具换取固定数额的现金或其他金融资产进行结算的，则分类为负债，否则为权益工具。”能否举一个属于负债的例子帮助理解？

回答人：chenyiwei
发行可转为普通股的债券，但其转股价格不固定，例如根据发行方的普通股股价或业绩表现按一定公式进行调整的转股权或认股权。

提问人：木叶白牙 时间：2015-11-16 23:33:20
老师您好： 作为权益核算的优先股，在合并报表上是否应列为少数股东权益？如果持有优先股的股东同时持有普通股且为母公司（控制方），该优先股是否应当单独列示在其他权益-优先股处？

回答人：chenyiwei
母公司自身发行的优先股属于权益工具的，应填列在“其他权益工具”项目内。子公司的优先股属于少数股东权益。

提问人：呼叫帮助 时间：2018-03-22 21:09:50
问题一：重分类日的确定。 CAS22号第二十九条：“重分类日，是指导致企业对金融资产进行重分类的业务模式发生变更后的首个报告期间的第一天。” 请教陈版，假设上市公司按月披露资产负债表。如果其管理的一项金融资产的业务模式发生改变，变更日为20X8年 9 月 5 日，那么重分类日应该选择 9 月 5 日， 9 月 6 日月下一个资产负债表首日 10 月 1 日？

回答人：chenyiwei
因为 9 月末披露三季报，所以我理解是 10 月 1 日。

提问人：呼叫帮助 时间：2018-03-28 22:32:15
企业发行金融工具时，如果该工具合同条款中没有包括交付现金或其他金融资产给其他单位的合同义务，也没有包括在潜在不利条件下与其他单位交换金融资产或金融负债的合同义务，则该工具属于权益工具。如果该工具是非衍生工具则企业应当没有义务交付非固定数量的自身权益工具进行结算。如果工具是衍生工具，且企业只通过交付固定数量的自身权益工具（此处所指权益工具不包括需要通过收取或交付企业自身权益工具进行结算的合同），换取固定数量的现金或其他金融资产进行结算，那么该工具也应确认为权益工具。 陈版，请教您 为什么发行的金融工具是衍生工具时候，只有交付固定数量的发行方自身权益工具换取固定数额的现金或其他金融资产进行结算才可以归类为权益工具呢？比如说发行衍生工具的时候，通过交付非固定数量的发行方自身权益工具换取固定数额的现金就不是权益工具了，为什么呢？

回答人：chenyiwei
这种情况下自身权益工具相当于是固定金额的现金的替代，持有人并未真正享有或承担作为权益持有人的剩余权益变动风险。

提问人：呼叫帮助 时间：2018-03-29 08:03:22
陈版，您看我的理解是否准确？ 非衍生工具——没有义务交付非固定数量的自身权益工具结算 ——权益工具 ——有义务交付非固定数量的自身权益工具结算——金融负债 ——有义务交付固定数量的自身权益工具结算——？这个分类是什么？
衍生工具——只能通过交付固定数量的发行方自身权益工具 换取固定数额的现金或其他金融资产进行结算——权益工具——除上述情况外——金融负债

回答人：chenyiwei
你的理解基本合理。

提问人：呼叫帮助 时间：2018-03-30 09:50:17
非衍生工具——有义务交付固定数量的自身权益工具结算——？这个分类是什么？还请您指导！

回答人：chenyiwei
首先排除交付现金或其他金融资产，或者在不利条件下交换金融资产的义务；其次在此前提下属于权益工具。

提问人：woshiguanggao 时间：2018-07-13 13:11:26
例子中A对B投资 100 万元，不是指投入注册资本金对吗？

回答人：chenyiwei
不是。因为转股价格按届时公允价值，但不低于 1 元（否则出资不足），所以不可能将这 100 万元全部计入转股后的实收资本中。

提问人：woshiguanggao 时间：2018-07-13 13:29:22
陈老师，母公司认购了子公司发行的优先股，对于子公司来说，是否母公司认购的优先股与其他外部投资者认购的优先股一样均列在其他权益工具？母公司单体层面将该部分优先股计入哪里？

回答人：chenyiwei
1 、是，其他权益工具。 2 、母公司单户层面，如果这部分优先股的股东权利与普通股有重大差异，包括在表决权恢复之前无表决权，则应列入金融资产而不是长期股权投资成本。